# 请教陈老师和各位老师信息披露的一些看法

提问人：心海拂清风 时间：2017-05-17 09:18:30
国内上市公司目前进行信息披露还是比较被动，大部分是处于应付监管机构的考虑和目的，并非是倾听投资者的心声来进行个性化的信息披露，个人有以下几个想法还请版主和各位老师指导； 1 、股权投资者非常关注企业的价值，所以需要作出评估，目前评估方法有相对估值和现金流估值法，或者根据企业的分红政策来进行估值，根据分红估值在国内基本行不通，国内上市公司按照套路分红的太少，铁公鸡太多了，所以主要还是要看相对估值和现金流估值，此种需要企业披露几个关键指标，自由现金流量，资本支出，营运资本等，虽然投资者可以根据年报大体匡算，但是测算误差太大，这么重要的指标企业却没有披露，而且企业主动披露和自己查询计算这体现的理念不一样，我翻阅了国外上市公司这几个指标是必须披露的指标，国内不管是监管者还是企业对这方面披露太少了，这些指标对于机构投资者和个人投资者或者评级、评估等都有帮主，希望以后有所改善，谢谢。
2 、债权人关注的偿债能力，一个很重要的指标是EBITDA，此指标也没有企业披露，虽然可以大体匡算，还是有误差，主动披露体现的意义和价值更大，主动披露体现的是上市公司主动与投资者沟通交流，去倾听投资者的心声，而并不是对投资者视而不见。
个人理解随着注册制的逐步推进，上市公司需要加强与投资者（股东和债权人）的沟通，上市公司低下高贵的头颅多倾听投资者的心声，在符合监管格式的基础上多进行一些个性化的信息披露，尤其是对于股东企业的价值评估和债权人偿债能力的重要指标加大披露，加大分红政策的披露和执行监管力度，我都没想明白 20 年不分红的上市公司存在的价值和意义在哪？完全就是一个资本市场的圈钱者和没有良心的大骗子而已，当官要为百姓全心全意服务，上市公司应为投资者主动服务，而不是为上级或者监管机构服务，希望在这方面有所加强和改善，提高上市公司服务投资者的意识和水平能力。
1 、各位老师和大咖如何看待目前的上市公司信息披露？
2 、上市公司如何适应注册制的改革，需要作出何种努力和改善?

回答人：chenyiwei
你说的问题有一定道理，也是将来信息披露改进的方向之一。目前的状况可能与资本市场的发展阶段和投资者素质、关注问题等有关。相信今后随着注册制推进、投资者的日趋成熟，价值投资理念的落地等，这些问题会逐步得到改善和解决。